臺灣高等法院民事裁定
                                111年度聲字第155至160號 
聲　請　人　姜廣利　　住臺北市○○區○○路000巷00號1樓
上列聲請人因與相對人中華電信股份有限公司臺灣北區電信分公
司間聲請再審事件（即附表「聲請再審案號」欄所示事件），聲
請訴訟救助，本院裁定如下：
    主  文
聲請駁回。
    理  由
一、按當事人無資力支出訴訟費用者，法院應依聲請，以裁定准
    予訴訟救助。但顯無勝訴之望者，不在此限，民事訴訟法第
     107條第1項定有明文。次按當事人因無資力支出訴訟費用
    而聲請訴訟救助者，關於無資力支出訴訟費用之事由，應提
    出可使法院信其主張為真實之證據，以釋明之，此觀民事訴
    訟法第109條第2項、第284條規定自明。所謂無資力支出訴
    訟費用，係指窘於生活，且缺乏經濟信用，並無籌措款項以
    支出訴訟費用之信用技能者而言（最高法院43年台抗字第15
    2號判決先例意旨參照）。法院調查聲請人是否無資力支出
    訴訟費用，專就聲請人提出之證據為之，如聲請人未提出證
    據，或依其提出之證據，未能信其無資力支出訴訟費用之主
    張為真實，即應將其聲請駁回，並無調查之必要（最高法院
    108年台抗字第433號裁定意旨參照）。
二、本件聲請人對附表「原確定裁定」欄所示之確定裁定，聲請
    再審（下稱系爭再審事件），並聲請訴訟救助，主張：伊經
    臺北市政府社會局核定為中低收入戶，已釋明伊確無資力支
    出系爭再審事件裁判費，伊所提物證齊全，必有勝訴之望，
    為此聲請訴訟救助等語，並提出臺北市松山區公所111年度
    低收入戶及中低收入戶總清查結果通知書影本為憑（見本院
    卷第9、23、39、49、63、73頁）。惟查中低收入戶標準乃
    行政主管機關為提供社會救助所設立之核定標準，與法院就
    有無資力支出訴訟費用之認定，係屬二事（最高法院97年度
    台聲字第963號、98年度台聲字第506號、99年度台抗字第94
    7號裁定意旨參照），尚不足以釋明聲請人現窘於生活，且
    缺乏經濟信用，致無資力支出聲請再審之裁判費用。又聲請
    人於108年、109年分別有薪資、獎金、股利所得新臺幣（下
    同）33萬3,098元、11萬8,692元，財產總額分別為1萬8,990
    元，且現仍投保多件人壽保險，並經誼光保全股份有限公司
    為其投保勞工及就業保險在保中，且向銀行申請信用卡使用
    ，有稅務電子閘門財產所得調件明細表、勞保局電子閘門網
    路資料查詢表、健保資訊查詢紀錄、法務部高額壽險資訊作
    業表、財團法人金融聯合徵信中心信用卡資訊表等件附卷可
    稽（見本院限閱卷），是依聲請人前揭收入、財產狀況、投
    保勞、健保及人壽保險等情形觀之，顯難認聲請人現無所得
    收入或財產之情事。故聲請人所提出之前揭中低收入戶資料
    ，並不足以釋明其無資力支出訴訟費之主張為真實，依首開
    說明，其聲請即無從准許，應予以駁回。
三、據上論結，本件聲請為無理由，爰裁定如主文。　　　　　
中　　華　　民　　國　　111 　年　　4 　　月　　11　　日
                  民事第十九庭  
                      審判長法  官  魏麗娟
                            法  官  潘進柳
                            法  官  郭佳瑛   
附表：
編號 本件訴訟救助案號 聲請再審案號 原確定裁定 聲請再審裁判費（新臺幣） 1 111年度聲字第155號 111年度再抗字第3號 111年2月7日本院111年度抗字第131號命補繳抗告費裁定 1,000元 2 111年度聲字第156號 111年度再抗字第4號 111年2月16日本院111年度抗字第131號駁回抗告裁定 1,000元 

  3 111年度聲字第157號 111年度再抗字第5號 110年4月29日本院110年度聲再字第326號駁回抗告裁定 1,000元 

4 111年度聲字第158號 111年度聲再字第53號 111年3月8日本院111年度聲再字第24至25號駁回再審聲請裁定 1,000元 

5 111年度聲字第159號 111年度聲再字第54號 110年3月16日本院110年度聲再字第32至36號駁回再審聲請裁定 1,000元 

6 111年度聲字第160號 111年度聲再字第55號 111年3月8日本院111年度聲再字第62至63號駁回再審聲請裁定 1,000元 

正本係照原本作成。
不得抗告。
中　　華　　民　　國　　111 　年　　4 　　月　　12　　日
 　　　　　　　　　　　　 
　　　　　　　　　　　　　  書記官  黃麗玲